【裁判字號】    97,易,4411
【裁判日期】    971128
【裁判案由】    傷害
【裁判全文】
臺灣臺中地方法院刑事判決              97年度易字第4411號
公  訴  人  臺灣臺中地方法院檢察署檢察官
被      告  乙○○
上列被告因傷害案件，經檢察官提起公訴（九十七年度偵緝字第
一七四二號），本院判決如下：
    主    文
乙○○傷害人之身體，處拘役肆拾日，如易科罰金，以新臺幣壹
仟元折算壹日。
    犯罪事實
一、乙○○與丙○○於民國（下同）九十六年五月六日下午三時
    五十分許，在位於臺中市○○區○○街三十七號「城市遠見
    」工地內工作時，因乙○○不小心將水潑到丙○○身上，而
    遭丙○○責罵，使乙○○甚為生氣，竟基於普通傷害之犯意
    ，徒手及持工作用安全帽毆打丙○○，致丙○○受有頭部外
    傷、唇擦傷、臉部挫傷、左髖挫傷、肢體擦傷等傷害。
二、案經丙○○訴由臺中市警察局第四分局報請臺灣臺中地方法
    院檢察署檢察官偵查起訴。
    理    由
一、按被告以外之人於審判外之陳述，雖不符前四條之規定，而
    經當事人於審判程序同意作為證據，法院審酌該言詞陳述或
    書面陳述作成時之情況，認為適當者，亦得為證據。當事人
    、代理人或辯護人於法院調查證據時，知有第一百五十九條
    第一項不得為證據之情形，而未於言詞辯論終結前聲明異議
    者，視為有前項之同意，刑事訴訟法第一百五十九條之五定
    有明文。經查證人即告訴人丙○○於警詢時之指證述，被告
    及檢察官在本院審理時均未爭執其證據能力，且均未於本案
    言詞辯論終結前聲明異議，本院審酌證人即告訴人丙○○於
    警詢時之指證述，係於案發後就其親身經歷之事實所為，且
    依其陳述作成時之情況，並無不適當之情形，依刑事訴訟法
    第一百五十九條之五第二項規定，自有證據能力，合先敘明
    。
二、上揭犯罪事實，業據被告乙○○於偵查中及本院審理時均坦
    承不諱，核與證人即告訴人丙○○於警詢、偵查中具結證述
    之情節相符，並有告訴人丙○○提出之林新醫院診斷證明書
    一紙附卷可憑，足見被告之自白與事實相符。本件事證明確
    ，被告犯行堪以認定。
三、核被告乙○○所為，係犯刑法第二百七十七條第一項之傷害
    人之身體罪。爰審酌被告犯罪之動機、目的、手段、告訴人
    所受傷害程度，並表示願與告訴人和解，惟因告訴人屢經傳
    喚均未到庭，故未能達成和解，及犯罪後坦承犯行，態度尚
    稱良好等一切情狀，量處如主文所示之刑，並諭知易科罰金
    之折算標準，以示懲儆。
四、據上論斷，應依刑事訴訟法第二百九十九條第一項前段，刑
    法第二百七十七條第一項、第四十一條第一項前段，刑法施
    行法第一條之一，判決如主文。
本案經檢察官甲○○到庭執行職務。
中    華    民    國    97    年    11    月    28    日
                  刑事第二庭    法  官  朱光國
以上正本證明與原本無異。
如不服本判決應於收受判決後10日內向本院提出上訴書狀，並應
敘述具體理由；其未敘述上訴理由者，應於上訴期間屆滿後20日
內向本院補提理由書（均須按他造當事人之人數附繕本）「切勿
逕送上級法院」。
                                書記官  張孝妃
中    華    民    國    97    年    11    月    28    日
附錄論罪科刑法條
刑法第277條第1項：
傷害人之身體或健康者，處3年以下有期徒刑、拘役或1千元以下
罰金。


司法院資訊處製作；財團法人民間司法改革基金會備份。
